臺灣高雄地方法院刑事裁定
111年度聲字第658號
聲  請  人  臺灣高雄地方檢察署檢察官
受  刑  人  陳良志


上列聲請人因受刑人數罪併罰有二裁判以上，聲請定其應執行之
刑（111年度執聲字第463號），本院裁定如下：
　　主  文
陳良志如附表所示之拾壹罪，所處各如附表所示之刑，其中有期
徒刑部分，應執行有期徒刑拾壹月，如易科罰金，以新臺幣壹仟
元折算壹日。　
    理　由
一、聲請意旨略以：受刑人陳良志因犯重利等案件，先後經判決
    確定如附表，應依刑法第50條、第53條及第51條第5款，定
    其應執行之刑，爰依刑事訴訟法第477條第1項規定聲請定應
    執行刑等語。
二、按裁判確定前犯數罪者，併合處罰之；有二裁判以上者，依
    刑法第51條之規定，定其應執行之刑；數罪併罰，分別宣告
    其罪之刑，宣告有期徒刑者，於各刑中之最長期以上，各刑
    合併之刑期以下，定其刑期，但不得逾30年，刑法第50條第
    1項前段、第53條、第51條第5款分別定有明文。另依刑法第
    53條所定，應依刑法第51條第5款規定定其應執行之刑者，
    由該案犯罪事實最後判決之法院之檢察官，聲請該法院裁定
    之，刑事訴訟法第477條第1項亦有明定。又法律上屬於自由
    裁量之事項，有其外部性界限及內部性界限，並非概無拘束
    。依據法律之具體規定，法院應在其範圍內選擇為適當之裁
    判者，為外部性界限；而法院為裁判時，應考量法律之目的
    及法律秩序之理念所在者，為內部性界限；法院為裁判時，
    二者均不得有所逾越（最高法院108年台非字第155號判決參
    照）。
三、經查，受刑人犯如附表所示11罪，經法院分別判處如附表所
    示之刑，並於如附表所示日期分別確定在案，且各罪之犯罪
    日期，均在最先判決確定日即民國109年8月11日前，又本院
    為上開案件犯罪事實最後判決之法院，有各該刑事判決書及
    臺灣高等法院被告前案紀錄表可參，故檢察官聲請定其應執
    行之刑，本院審核認為正當。復依前開說明，本院就附表所
    示案件再為定應執行刑之裁判時，自應受前開裁判所為定應
    執行刑內部界限之拘束，即不得重於如附表所示曾經定應執
    行刑之罪所示刑度與其餘之罪判決刑度加計總和1年（計算
    式：2月＋10月＝12月＝1年）。
四、經聲請人詢問受刑人對於本件定應執行刑之意見，受刑人表
    示請求定執行刑，並希望法院從輕量刑等情，有臺灣高雄地
    方檢察署受刑人是否同意聲請定應執行刑調查表1紙在卷可
    參。爰審酌受刑人所犯如附表所示11罪分別為不能安全駕駛
    動力交通工具罪及重利罪（共10罪），侵害法益及犯罪手段
    ，犯罪時間分別為109年4月26日、107年間，及其所犯11罪
    反應出之人格特性、加重效益及整體犯罪非難評價、矯正效
    益等綜合判斷，定其應執行之刑，並諭知如主文所示之易科
    罰金折算標準。另附表編號1部分前雖已執行完畢，仍得依
    法定其應執行之刑，僅於檢察官執行應執行刑時，再予扣除
    ，對於受刑人並無不利；附表編號1併科罰金新臺幣2萬元部
    分，則不在本件聲請定執行刑之範圍，均附此敘明。
五、依刑事訴訟法第477條第1項，刑法第53條、第51條第5款、
    第41條第1項前段、第8項，裁定如主文。
中　　華　　民　　國　　111 　 年　　5 　　月　　31　 日
                  刑事第十三庭  法　官  翁瑄禮
以上正本證明與原本無異。
如不服本裁定，應於收受送達後5 日內向本院提出抗告狀。
中　　華　　民　　國　　111 　 年　　5 　　月　　31　 日
                                書記官  張婉琪
附表
編號   罪名    宣告刑  犯罪日期 偵查（自訴）機關年度案號        最後事實審          確定判決      備註      法院、案號 判決日期 法院、案號 確定日期  1 不能安全駕駛致交通危險罪 有期徒刑2月，併科罰金新臺幣2萬元，有期徒刑如易科罰金，罰金如易服勞役，均以1,000元折算1日。 民國109年4月26日 桃園地檢109 年度速偵字第2357號 桃園地院109年度桃交簡字第1647號 109年6月23日 桃園地院109年度桃交簡字第1647號 109年8月11日 桃園地檢110年度執緝字第2089號 (已執畢) 2 重利 有期徒刑3月（易科罰金標準同上） 107年9月11日 高雄地檢108年度偵字第6134號 高雄地院110年度易字74號 111年1月17日 高雄地院110年度易字74號 111年3月2日 高雄地檢111年度執字第1872號。編號2至11曾定應執行有期徒刑10月。 3 重利 有期徒刑3月 107年4月 高雄地檢108年度偵字第6134號 高雄地院110年度易字74號 111年1月17日 高雄地院110年度易字74號 111年3月2日  4 重利 有期徒刑3月 107年10月30日、107年12月5日 高雄地檢108年度偵字第6134號 高雄地院110年度易字74號 111年1月17日 高雄地院110年度易字74號 111年3月2日  5 重利 有期徒刑3月 107年9月25日 高雄地檢108年度偵字第6134號 高雄地院110年度易字74號 111年1月17日 高雄地院110年度易字74號 111年3月2日  6 重利 有期徒刑3月 107年12月6日 高雄地檢108年度偵字第6134號 高雄地院110年度易字74號 111年1月17日 高雄地院110年度易字74號 111年3月2日  7 重利 有期徒刑3月 107年7月某日、107年10月2日 高雄地檢108年度偵字第6134號 高雄地院110年度易字74號 111年1月17日 高雄地院110年度易字74號 111年3月2日  8 重利 有期徒刑3月 107年9月19日 高雄地檢108年度偵字第6134號 高雄地院110年度易字74號 111年1月17日 高雄地院110年度易字74號 111年3月2日  9 重利 有期徒刑3月 107年11月7日 高雄地檢108年度偵字第6134號 高雄地院110年度易字74號 111年1月17日 高雄地院110年度易字74號 111年3月2日  10 重利 有期徒刑3月 107年10月12日、107年12月1日 高雄地檢108年度偵字第6134號 高雄地院110年度易字74號 111年1月17日 高雄地院110年度易字74號 111年3月2日  11 重利 有期徒刑3月 107年11月6日 高雄地檢108年度偵字第6134號 高雄地院110年度易字74號 111年1月17日 高雄地院110年度易字74號 111年3月2日